臺灣花蓮地方法院刑事判決              100年度訴字第214號
                                      100年度訴字第236號
                                      100年度訴字第252號
公  訴  人  臺灣花蓮地方法院檢察署檢察官
被      告  江韋毅
            李執軍
上列被告等因詐欺等案件，經檢察官提起公訴（ 100年度偵字第
235 4號、第2704號、第2836號、第2867號）及追加起訴（100年
度偵字第3223號、第3361號、第3362號），被告 2人於準備程序
中就被訴事實為有罪之陳述，經告知簡式審判程序之旨，並聽取
當事人之意見後，本院合議庭裁定由受命法官獨任進行簡式審判
程序，並判決如下：
    主  文
李執軍犯如附表一至五所示之罪，各罪宣告刑及沒收均如附表一
至五所示。應執行有期徒刑柒年拾月，如附表六編號1至8所示偽
造之印文、印章、如附表六編號 9、10所示偽造之印文均沒收。
江韋毅犯如附表四、五所示之罪，各罪宣告刑及沒收均如附表四
、五所示。應執行有期徒刑參年拾月，如附表六編號6至8所示偽
造之印文、印章、如附表六編號10所示偽造之印文均沒收。
    事  實
一、李執軍於民國 99年9月間，與葉財祿（由本院另行審結）及
    真實姓名年籍不詳綽號為「峰哥」及「陳哥（大陳哥）」、
    「小Ｐ」等成年男子共組詐欺集團，共同意圖為自己不法之
    所有，基於詐欺取財、以不正方法由自動付款設備取得他人
    之物、冒充公務員而行使其職權、行使偽造公文書之犯意聯
    絡，共同為如附表一所示犯行。另共同意圖為自己不法之所
    有，基於詐欺取財、冒充公務員而行使其職權、行使偽造公
    文書、行使偽造私文書之犯意聯絡，共同為如附表二所示犯
    行。另共同意圖為自己不法之所有，基於詐欺取財、以不正
    方法由自動付款設備取得他人之物之犯意聯絡，共同為如附
    表三所示犯行。
二、江韋毅、李執軍於民國 99年9月間，與葉財祿及真實姓名年
    籍不詳綽號為「峰哥」及「陳哥」、「大陳哥」等成年男子
    共組詐欺集團，共同意圖為自己不法之所有，基於詐欺取財
    、以不正方法由自動付款設備取得他人之物、冒充公務員而
    行使其職權、行使偽造公文書之犯意聯絡，共同為如附表四
    所示犯行。另共同意圖為自己不法之所有，基於詐欺取財、
    冒充公務員而行使其職權、行使偽造公文書、行使偽造私文
    書之犯意聯絡，共同意圖為自己不法之所有，基於詐欺取財
    、以不正方法由自動付款設備取得他人之物之犯意聯絡，共
    同為如附表五所示犯行。
三、嗣因徐福全、詹碧雲、胡世武、朱順民、劉森雄、林鳳如、
    吳寶德、許豔芳報警，經警循線查獲。
四、案經徐福全、詹碧雲、胡世武、朱順民、劉森雄、林鳳如、
    吳寶德、許豔芳訴由花蓮縣警察局花蓮分局移送臺灣花蓮地
    方法院檢察署檢察官偵查起訴及追加起訴。
    理  由
壹、程序事項：
    查被告李執軍、江韋毅所犯係死刑、無期徒刑、最輕本刑為
    3 年以上有期徒刑以外之罪，其於準備程序就上揭被訴事實
    為有罪之陳述，經告知簡式審判程序之旨，並聽取當事人之
    意見後，本院認無不得或不宜改依簡式審判程序進行之處，
    業已依刑事訴訟法第273條之1第 1項、第284條之1，裁定進
    行簡式審判程序，是本件之證據調查，依同法第273條之2規
    定，不受同法第159條第1項、第161條之2、第161條之3、第
    163條之1及第164條至第170條規定之限制，合先敘明。
貳、實體事項：
一、認定事實所憑之證據及理由：
    上揭事實，業據被告李執軍、江韋毅於警詢時、偵查中、本
    院準備程序及審理時坦承不諱，並有如附表一至五證據欄所
    示證據附卷可佐，足認被告之自白與事實相符，應堪採信。
    本件事證明確，被告2人犯行均洵堪認定，應依法論科。
二、論罪科刑部分：
（一）按所謂文書，乃以文字或符號為一定之意思表示，具有存
      續性，以為法律上或社會生活上重要事項之證明者而言，
      故不論係影本或原本，若有上述文書之性質，均屬文書之
      範疇，且行使影本，作用與原本相同，偽造文書後，持以
      行使其影本，仍應予以論罪（最高法院70年台上字第1107
      號判例意旨可資參照）。次按刑法上偽造文書罪，係著重
      於保護公共信用之法益，即使該偽造文書所載名義製作人
      實無其人，而社會上一般人仍有誤信其為真正文書之危險
      ，仍難阻卻犯罪之成立，亦有最高法院54年台上字第1404
      號判例意旨足參。至刑法所謂公印，係指公署或公務員職
      務上所使用之印信而言；所謂公印或公印文，係專指表示
      公署或公務員資格之印信而言，即俗稱大印與小官印及其
      印文；又公印之形式凡符合印信條例規定之要件而製頒，
      無論為印、關防、職章、圖記，如足以表示其為公務主體
      之同一性者，均屬之；而不符印信條例規定或不足以表示
      公署或公務員資格之印文，即不得謂之公印（最高法院98
      年度台上字第1650號判決意旨參照）。經查，如附表六編
      號1至8所示偽造之公文書，均係冒用公署名義所為之文書
      ，縱係傳真且如附表六編號1至8所示「臺中地方法院檢察
      署監管科公文」之製作名義機關「監管科」係屬虛構，惟
      依上揭說明仍均屬公文書。另如附表六編號1至8所示偽造
      之公文書上以偽造之「法務部行政執行署台北執行處凍結
      管制命令印」印章蓋用之印文，該印文內容為我國檢察機
      關之正確名銜，樣式亦與政府機關關防（即俗稱大印）相
      符，顯係偽造上級機關製發之印信，認均屬偽造公印及公
      印文。至如附表六編號1至8所示偽造之公文書上以偽造之
      「檢察執行處鑑」印章蓋用之印文，因現行各級檢察或司
      法機關中，從無關於該「檢察執行處鑑」之編制，亦未曾
      有過設置該機關之紀錄，政府自無可能依據印信條例製發
      該只公印，其非依印信條例規定由上級機關所製發之印信
      以表示該機關之資格者，無從認定為依印信條例所規定製
      頒之印信，與公印之要件不符，自屬一般偽造印章所蓋用
      形成之印文（最高法院 99年度台上字第2798號、100年度
      台上字第1585號判決參照）。
（二）核被告李執軍就如附表一所為，係犯刑法第158條第1項之
      假冒公務員僭行職權罪、同法第216條、第211條之行使偽
      造公文書罪、同法第339條第1項之詐欺取財罪及同法第33
      9條之2第 1項之以不正方法由自動付款設備詐欺取財罪；
      就如附表二所為，係犯刑法第158條第1項之假冒公務員僭
      行職權罪、同法第216條、第211條之行使偽造公文書罪、
      同法第216條、第210條之行使偽造私文書罪及同法第 339
      條第1項之詐欺取財罪；就如附表三所為，係犯刑法第339
      條第1項之詐欺取財罪及同法第339條之2第1項之以不正方
      法由自動付款設備詐欺取財罪。核被告李執軍、江韋毅就
      如附表四所為，係犯刑法第158條第1項之假冒公務員僭行
      職權罪、同法第216條、第211條之行使偽造公文書罪、同
      法第339條第1項之詐欺取財罪及同法第339條之2第 1項之
      以不正方法由自動付款設備詐欺取財罪；就如附表五所為
      ，係犯刑法第158條第1項之假冒公務員僭行職權罪、同法
      第216條、第211條之行使偽造公文書罪、同法第216 條、
      第210條之行使偽造私文書罪及同法第339條第 1項之詐欺
      取財罪。
（三）被告與詐欺集團成員所犯共同冒用公務員身分向被害人行
      騙，渠等於冒用公務員身分、行使偽造國民身分證繼續中
      ，實行詐欺取財，並以欺瞞之方法蓋用他人印章，用以製
      作違反本人意思之取款憑條之私文書，隨即持偽造之取款
      憑條私文書至金融機構行使，使金融機構不知情之承辦人
      員，陷於錯誤，而支付提款金額，上開行為在自然意義上
      雖非完全一致，惟有部分重疊且犯罪目的一致，依一般社
      會通念，認應評價為一罪較為適當（最高法院97年度台上
      字第1880號判決意旨參照），故應認被告李執軍就附表二
      部分，被告李執軍及江韋毅就附表五部分，所犯刑法第15
      8條第1項之假冒公務員僭行職權罪、同法第216條、第211
      條之行使偽造公文書罪、同法第216條、第210條之行使偽
      造私文書罪及同法第339條第1項之詐欺取財罪；被告李執
      軍就附表一部分，被告李執軍、江韋毅就附表四部分，所
      犯刑法第158條第1項之假冒公務員僭行職權罪、同法第21
      6條、第211條之行使偽造公文書罪、同法第339條第1項之
      詐欺取財罪、同法第339條之2第 1項之以不正方法由自動
      付款設備詐欺取財罪；被告李執軍就如附表三部分，所犯
      刑法第339條第 1項之詐欺取財罪及第339條之2第1項之以
      不正方法由自動付款設備詐欺取財罪，係接續以一共同行
      為觸犯，應依想像競合犯之例，就如附表一、二、四、五
      部分從較重之行使偽造公文書罪，就如附表三部分，從較
      重之詐欺取財罪處斷。
（四）被告李執軍與葉財祿、前開綽號「峰哥」及「陳哥（大陳
      哥）」、「小Ｐ」等成年男子及上開詐欺集團所屬其他成
      年成員間（不包括被告江韋毅），就如附表一、二、三所
      示犯行；被告李執軍、江韋毅與葉財祿、前開綽號「峰哥
      」及「陳哥（大陳哥）」、「小Ｐ」等成年男子及上開詐
      欺集團所屬其他成年成員間，就如附表四、五所示犯行，
      有犯意聯絡及行為分擔，皆為共同正犯。
（五）被告所犯偽造公印文、印文之行為，分別為其偽造公文書
      、私文書之階段行為，而其偽造公文書、私文書後復持以
      行使，其偽造公文書、私文書之低度行為復為行使偽造公
      文書、私文書之高度行為所吸收，均不另論罪。
（六）被告李執軍就如附表一、二所示被害人徐福全、朱順民、
      詹碧雲、胡世武、吳寶德、張月琴部分，被害人先後被詐
      取提款卡、存摺、印章，及被盜領款項之行為；被告李執
      軍、江韋毅就如附表四、五所示被害人劉森雄、林鳳如、
      許豔芳部分，被害人先後被詐取提款卡、存摺、印章，及
      被盜領款項之行為，被害法益同一，詐取時間緊接；被告
      李執軍就如附表一編號 4被害人吳寶德、張月琴部分，被
      害人先後被詐取提款卡、存摺、印章，及被盜領款項之行
      為，詐取時間緊接；爰認均係接續為之。
（七）被告李執軍就如如附表一編號 4所示犯行，係以一接續行
      為，侵害吳寶德、張月琴之財產法益，係一行為而觸犯數
      罪名，為同種想像競合犯，僅論以一罪。
（八）被告李執軍、江韋毅所犯如附表四、五所示犯行，及被告
      李執軍所犯如附表一至三所示犯行，被害人不同，侵害不
      同法益，犯罪時間亦非在同一日，應認犯意各別，行為互
      殊，應分論併罰。
（九）爰審酌被告 2人均正值壯年，不思以正途賺取生活所需，
      明知現今社會詐欺集團橫行，其恣意詐欺行為往往對於被
      害人之財產及社會秩序產生重大侵害，僅因貪圖報酬利益
      ，竟參與所屬詐欺集團詐欺本案被害人等犯行，以牟不法
      利益，惡性非輕，參與犯罪之情節甚重，惟犯罪後於警、
      偵、審程序中均坦承犯行，態度尚可，惟尚未與被害人達
      成和解或賠償被害人之損害，及被告江韋毅為高中畢業、
      被告李執軍為國中畢業之智識程度，兼衡其犯罪之動機、
      目的、情節、犯罪手段、各次犯罪情節輕重及犯罪所生損
      害等一切情狀，分別量處如附表一至五所示之刑，並定其
      應執行之刑，以示懲儆。
（十）如附表六編號1至8所示偽造之公文書，業經交付如附表六
      編號 1至8所示被害人，如附表六編號9、10所示偽造之文
      書，業經交付如附表六編號 9、10所示被害人，均為被害
      人所有，非被告 2人所有之物，該文件固不得沒收，惟其
      上如附表六編號1至8所示偽造之「法務部行政執行署台北
      執行處凍結管制命令印」之公印文，「檢察執行處鑑」、
      「檢察官林俊杰」、「書記官林志忠」之印文，如附表六
      編號 9、10所示偽造之「朱順民」、「許豔芳」之印文，
      依刑法第 219條之規定，不問是否屬於犯人所有，應予宣
      告沒收。又附表六編號1至8所示偽造之「法務部行政執行
      署台北執行處凍結管制命令印」公印、「檢察執行處鑑」
      、「檢察官林俊杰」、「書記官林志忠」之印章，雖未扣
      案，惟並無證據證明業已滅失，均依刑法第 219條規定併
      予宣告沒收。
據上論斷，應依刑事訴訟法第273條之1第 1項、第299條第1項前
段，刑法第28條、第158條第 1項、第216條、第210條、第211條
、第339條第1項、第339條之2第1項、第55條、第51條第5款、第
38條第1項第2款、第219條，刑法施行法第1條之1第 1項、第2項
前段，判決如主文。
本案經檢察官簡淑如到庭執行職務
中    華    民    國   100    年    11    月    29    日
                  刑事第二庭    法  官  林季緯
以上正本證明與原本無異。
如不服本判決應於收受送達後10日內向本院提出上訴書狀，並應
敘述具體理由。其未敘述上訴理由者，應於上訴期間屆滿後20日
內向本院補提理由書(均須按他造當事人之人數附繕本)「切勿逕
送上級法院」。告訴人或被害人如對於本判決不服者，應具備理
由請求檢察官上訴，其上訴期間之計算係以檢察官收受判決正本
之日期為準。
中    華    民    國   100    年    11    月    30    日
                                書記官
附錄本判決論罪之法律條文：
中華民國刑法第158條第1項：
（僭行公務員職權罪）
冒充公務員而行使其職權者，處 3 年以下有期徒刑、拘役或 5
百元以下罰金。
中華民國刑法第216條：
（行使偽造變造或登載不實之文書罪）
行使第 210 條至第 215 條之文書者，依偽造、變造文書或登載
不實事項或使登載不實事項之規定處斷。
中華民國刑法第210條：
（偽造變造私文書罪）
偽造、變造私文書，足以生損害於公眾或他人者，處 5 年以下
有期徒刑。
中華民國刑法第211條：
（偽造變造公文書罪）
偽造、變造公文書，足以生損害於公眾或他人者，處 1 年以上
7 年以下有期徒刑。
中華民國刑法第339條第1項：
（普通詐欺罪）
意圖為自己或第三人不法之所有，以詐術使人將本人或第三人之
物交付者，處 5 年以下有期徒刑、拘役或科或併科 1 千元以下
罰金。
中華民國刑法第339條之3第1項：
（違法製作財產權紀錄取得他人之物之處罰）
意圖為自己或第三人不法之所有，以不正方法將虛偽資料或不正
指令輸入電腦或其相關設備，製作財產權之得喪、變更紀錄，而
取得他人財產者，處七年以下有期徒刑。
附表一、李執軍所犯共同假冒公務員僭行職權罪、行使偽造公文
        書罪、詐欺取財罪及以不正方法由自動付款設備詐欺取
        財罪部分
┌─┬─┬─────────┬─┬─────┬──┬──────────┬────┬───┬─┐
│編│被│犯罪事實          │偽│詐得之存摺│詐  │證據                │所犯法條│宣告刑│備│
│號│害│                  │造│、提款卡或│得  │                    │及罪名  │及沒收│註│
│  │人│                  │之│印章      │金  │                    │        │      │  │
│  │  │                  │文│          │額  │                    │        │      │  │
│  │  │                  │書│          │    │                    │        │      │  │
├─┼─┼─────────┼─┼─────┼──┼──────────┼────┼───┼─┤
│1 │徐│先由該詐欺集團成員│如│徐福全所有│25  │1、被告李執軍於警詢 │刑法第  │李執軍│附│
│  │福│於99年9月3日14時許│附│、合作金庫│萬  │   時、偵查中、羈押 │158條第1│共同行│表│
│  │全│以電話聯繫徐福全，│表│銀行、帳號│9   │   程序及準備程序中 │項之假冒│使偽造│七│
│  │  │冒稱係臺灣臺中地方│六│00000000號│千  │   之自白（100年度偵│公務員僭│公文書│編│
│  │  │法院檢察署（下稱臺│編│帳戶之存摺│元  │   字第2704號卷第15 │行職權罪│，足以│號│
│  │  │中地檢署）檢察官林│號│（未遭盜領│    │   至16頁、62至65頁 │、同法第│生損害│1 │
│  │  │俊杰，向徐福全詐稱│1 │）及中華郵│    │   、186頁、第205頁 │216條、 │於公眾│  │
│  │  │徐福全涉嫌洗錢防制│  │政局號    │    │   ，100年度偵字第  │第211條 │及他人│  │
│  │  │法，須交出存摺、提│  │00000000、│    │   2836號卷第14至15 │之行使偽│，處有│  │
│  │  │款卡、密碼作監管之│  │0000000帳 │    │   頁、61至64頁、75 │造公文書│期徒刑│  │
│  │  │用云云，嗣於同日14│  │戶之存摺、│    │   頁，本院卷第20至 │罪、同法│壹年肆│  │
│  │  │時許在花蓮縣花蓮市│  │提款卡。  │    │   21頁、137至138頁 │第339條 │月。如│  │
│  │  │中正路207號全家便 │  │          │    │   、191頁）        │第1項之 │附表六│  │
│  │  │利商店前，由集團中│  │          │    │2、證人徐福全於警詢 │詐欺取財│編號1 │  │
│  │  │不詳成員撥打電話邀│  │          │    │   時之證述（100年度│罪及同法│所示之│  │
│  │  │約徐福全會面，由葉│  │          │    │   偵字第2867號卷第 │第339條 │物均沒│  │
│  │  │財祿在旁把風，李執│  │          │    │   90至91頁、100至  │之2第1項│收。  │  │
│  │  │軍佯裝為臺中地檢署│  │          │    │   102頁）          │之以不正│      │  │
│  │  │書記官並交付如右列│  │          │    │3、臺中地方法院監管 │方法由自│      │  │
│  │  │所示之偽造之公文書│  │          │    │   科99年度存字1145 │動付款設│      │  │
│  │  │，冒充其係臺中地檢│  │          │    │   號、受取徐福全之 │備詐欺取│      │  │
│  │  │署書記官，佯稱因徐│  │          │    │   監管科公文、偽造 │財罪    │      │  │
│  │  │福全涉嫌洗錢案件，│  │          │    │   之公印文（100年度│        │      │  │
│  │  │須繼續將存摺、提款│  │          │    │   偵字第2867號卷第 │        │      │  │
│  │  │卡、印鑑章交付監管│  │          │    │   94頁）           │        │      │  │
│  │  │等語，而僭行臺中地│  │          │    │4、臺灣台中地方法院 │        │      │  │
│  │  │檢署書記官財產扣押│  │          │    │   檢察署、被傳人徐 │        │      │  │
│  │  │之職權，致徐福全因│  │          │    │   福全之傳票、偽造 │        │      │  │
│  │  │此陷於錯誤，誤李執│  │          │    │   之公印文（100年度│        │      │  │
│  │  │軍為臺中地檢署書記│  │          │    │   偵字第2867號卷第 │        │      │  │
│  │  │官，乃將如右列所示│  │          │    │   95頁）           │        │      │  │
│  │  │之存摺、提款卡、印│  │          │    │5、臺灣台中地方法院 │        │      │  │
│  │  │鑑章交付李執軍而受│  │          │    │   中院刑948緝歸字第│        │      │  │
│  │  │有損害，足以生損害│  │          │    │   532號被告徐福全之│        │      │  │
│  │  │於臺中地檢署、林俊│  │          │    │   歸案證明書、偽造 │        │      │  │
│  │  │杰及司法之公正性。│  │          │    │   之公印文（100年度│        │      │  │
│  │  │嗣由葉財祿將附表七│  │          │    │   偵字第2867號卷第 │        │      │  │
│  │  │帳戶之提款卡、密碼│  │          │    │   96頁）           │        │      │  │
│  │  │交李執軍，由李執軍│  │          │    │6、徐福全之郵政存簿 │        │      │  │
│  │  │於附表七所示之時間│  │          │    │   儲金簿、存匯明細 │        │      │  │
│  │  │、地點，以輸入詐騙│  │          │    │   （100年度偵字第  │        │      │  │
│  │  │徐福全而得知密碼之│  │          │    │   2867號卷第105至  │        │      │  │
│  │  │不正方法，自自動付│  │          │    │   106頁）          │        │      │  │
│  │  │款設備提領徐福全之│  │          │    │                    │        │      │  │
│  │  │上開帳戶存款共新臺│  │          │    │                    │        │      │  │
│  │  │幣（下同）25萬9 千│  │          │    │                    │        │      │  │
│  │  │元。              │  │          │    │                    │        │      │  │
├─┼─┼─────────┼─┼─────┼──┼──────────┼────┼───┼─┤
│2 │詹│先由該詐欺集團成員│如│詹碧雲所有│10  │1、被告李執軍於警詢 │刑法第  │李執軍│附│
│  │碧│於99年9月3日16時以│附│、中華郵政│萬  │   時、偵查中、羈押 │158條第1│共同行│表│
│  │雲│電話聯繫詹碧雲，冒│表│府前路郵局│元  │   程序及準備程序中 │項之假冒│使偽造│七│
│  │  │稱係臺中地檢署檢察│六│局號      │    │   之自白之自白（100│公務員僭│公文書│編│
│  │  │官林俊杰，向詹碧雲│編│0000000、 │    │   年度偵字第2704號 │行職權罪│，足以│號│
│  │  │詐稱詹碧雲涉嫌洗錢│號│帳號      │    │   卷第15至16、20頁 │、同法第│生損害│2 │
│  │  │防制法，須交出存摺│2 │0000000號 │    │   ，62、65至66頁、 │216條、 │於公眾│  │
│  │  │、提款卡、密碼作監│  │帳戶之提款│    │   186頁、205頁，100│第211條 │及他人│  │
│  │  │管之用云云，嗣於同│  │卡、存摺  │    │   年度偵字第2836號 │之行使偽│，處有│  │
│  │  │日時30分許在花蓮縣│  │          │    │   卷第14至15頁、19 │造公文書│期徒刑│  │
│  │  │花蓮市○○○街與中│  │          │    │   頁、61頁、64至65 │罪、同法│壹年參│  │
│  │  │興路之便當店前，由│  │          │    │   頁、75頁，本院卷 │第339條 │月。如│  │
│  │  │集團中不詳成員撥打│  │          │    │   第20至21頁、137至│第1項之 │附表六│  │
│  │  │電話邀約詹碧雲會面│  │          │    │   138頁、191頁）   │詐欺取財│編號2 │  │
│  │  │，由葉財祿在旁把風│  │          │    │2、證人詹碧雲於警詢 │罪及    │所示之│  │
│  │  │，李執軍佯裝為臺所│  │          │    │   時之證述（100年度│        │物均  │  │
│  │  │示之偽造之公文書，│  │          │    │   偵字第2836號卷第 │第1項之 │      │  │
│  │  │冒充其係臺中地檢署│  │          │    │   129至131頁、132至│以不正方│      │  │
│  │  │書記官，佯稱因詹碧│  │          │    │   135頁、138至140頁│法由自動│      │  │
│  │  │雲涉嫌洗錢案件，須│  │          │    │   ）               │付款詐欺│      │  │
│  │  │繼續將存摺、提款卡│  │          │    │3、詹碧雲之郵政存簿 │取財罪  │      │  │
│  │  │、印鑑章交付監管等│  │          │    │   儲金簿、存匯明細 │        │      │  │
│  │  │語，而僭行臺中地檢│  │          │    │   （100年度偵字第  │        │      │  │
│  │  │署書記官財產扣押之│  │          │    │   2836號卷第141頁）│        │      │  │
│  │  │職權，致詹碧雲因此│  │          │    │4、中華郵政股份有限 │        │      │  │
│  │  │陷於錯誤，誤李執軍│  │          │    │   公司花蓮郵局99年 │        │      │  │
│  │  │為臺中地檢署書記官│  │          │    │   10月18日行字第   │        │      │  │
│  │  │，乃將如右列所示之│  │          │    │   0992903528號函及 │        │      │  │
│  │  │存摺、提款卡、印鑑│  │          │    │   檢送之帳戶最近交 │        │      │  │
│  │  │章交付李執軍而受有│  │          │    │   易資料及客戶歷史 │        │      │  │
│  │  │損害，足以生損害於│  │          │    │   交易清單（100年度│        │      │  │
│  │  │臺中地檢署、林俊杰│  │          │    │   偵字第2836號卷第 │        │      │  │
│  │  │及司法之公正性。嗣│  │          │    │   142至144頁）     │        │      │  │
│  │  │由葉財祿將附表七帳│  │          │    │5、存摺盜領影像資料 │        │      │  │
│  │  │戶之提款卡、密碼交│  │          │    │   （100年度偵字第  │        │      │  │
│  │  │李執軍，由李執軍於│  │          │    │   2836號卷第147頁）│        │      │  │
│  │  │附表七所示之時間、│  │          │    │                    │        │      │  │
│  │  │地點，以輸入詐騙詹│  │          │    │                    │        │      │  │
│  │  │碧雲而得知密碼之不│  │          │    │                    │        │      │  │
│  │  │正方法，自自動付款│  │          │    │                    │        │      │  │
│  │  │設備提領詹碧雲之上│  │          │    │                    │        │      │  │
│  │  │開帳戶存款共10 萬 │  │          │    │                    │        │      │  │
│  │  │元。              │  │          │    │                    │        │      │  │
├─┼─┼─────────┼─┼─────┼──┼──────────┼────┼───┼─┤
│3 │胡│先由該詐欺集團成員│如│胡世武所有│113 │1、被告李執軍於警詢 │刑法第  │李執軍│附│
│  │世│於99年9月3日9時至6│附│、中華郵政│萬  │   時、偵查中、羈押 │158條第1│共同行│表│
│  │武│日以電話聯繫胡世武│表│國安郵局局│7   │   程序及準備程序中 │項之假冒│使偽造│七│
│  │  │，冒稱係臺中地檢署│六│號0000000 │仟  │   之自白（100年度偵│公務員僭│公文書│編│
│  │  │檢察官林俊杰，向胡│編│帳號      │元  │   字第2704號卷第15 │行職權罪│，足以│號│
│  │  │世武詐稱胡世武涉嫌│號│0000000號 │    │   至16頁、19至20頁 │、同法第│生損害│3 │
│  │  │洗錢防制法，須交出│3 │帳戶之存摺│    │   、59至61頁、65頁 │216條、 │於公眾│  │
│  │  │存摺、提款卡、密碼│  │、提款卡及│    │   、186頁、205頁、 │第211條 │及他人│  │
│  │  │作監管之用云云，嗣│  │台灣銀行花│    │   212至214頁、225頁│之行使偽│，處有│  │
│  │  │於99年9月6日15時許│  │蓮分行帳號│    │   ，100年度偵字第  │造公文書│期徒刑│  │
│  │  │在花蓮縣吉安鄉吉安│  │0000000000│    │   2836號卷第14至15 │罪、同法│貳年。│  │
│  │  │路5段258號，由集團│  │號帳戶之存│    │   頁、17至18頁、58 │第339條 │如附表│  │
│  │  │中不詳成員撥打電話│  │摺。      │    │   至60頁、64頁、75 │第1項之 │六編號│  │
│  │  │邀約胡世武會面，由│  │          │    │   頁，本院卷第20至 │詐欺取財│3所示 │  │
│  │  │葉財祿在旁把風，李│  │          │    │   21頁、137至138頁 │罪及同法│之物均│  │
│  │  │執軍佯裝為臺中地檢│  │          │    │   、191頁）        │第339條 │沒收。│  │
│  │  │署書記官並交付如右│  │          │    │2、證人胡世武於警詢 │之2第1項│      │  │
│  │  │列所示之偽造之公文│  │          │    │   時之證述（100年度│之以不正│      │  │
│  │  │書，冒充其係臺中地│  │          │    │   偵字第2867號卷第 │方法由自│      │  │
│  │  │檢署書記官，佯稱因│  │          │    │   107至113頁、144至│動付款設│      │  │
│  │  │胡世武涉嫌洗錢案件│  │          │    │   146頁）          │備詐欺取│      │  │
│  │  │，須繼續將存摺、提│  │          │    │3、臺中地方法院監管 │財罪    │      │  │
│  │  │款卡、印鑑章交付監│  │          │    │   科99年度存字1145 │        │      │  │
│  │  │管等語，而僭行臺中│  │          │    │   號、受取人胡世武 │        │      │  │
│  │  │地檢署書記官財產扣│  │          │    │   之監管科公文、偽 │        │      │  │
│  │  │押之職權，致胡世武│  │          │    │   造之公印文（100年│        │      │  │
│  │  │因此陷於錯誤，誤李│  │          │    │   度偵字第2867號卷 │        │      │  │
│  │  │執軍為臺中地檢署書│  │          │    │   第114頁）        │        │      │  │
│  │  │記官，乃將如右列所│  │          │    │4、臺灣台中地方法院 │        │      │  │
│  │  │示之存摺、提款卡、│  │          │    │   中院刑948緝歸字第│        │      │  │
│  │  │印鑑章交付李執軍而│  │          │    │   532號被告胡世武之│        │      │  │
│  │  │受有損害，足以生損│  │          │    │   歸案證明書、偽造 │        │      │  │
│  │  │害於臺中地檢署、林│  │          │    │   之公印文（100年度│        │      │  │
│  │  │俊杰及司法之公正性│  │          │    │   偵字第2836號卷第 │        │      │  │
│  │  │。嗣由葉財祿將附表│  │          │    │   115頁）          │        │      │  │
│  │  │七帳戶之提款卡、密│  │          │    │5、中華郵政股份有限 │        │      │  │
│  │  │碼交李執軍，由李執│  │          │    │   公司花蓮郵局99年9│        │      │  │
│  │  │軍於附表七所示之時│  │          │    │   月30日行字第     │        │      │  │
│  │  │間、地點，以輸入詐│  │          │    │   0990004477號函及 │        │      │  │
│  │  │騙胡世武而得知密碼│  │          │    │   檢送之客戶歷史交 │        │      │  │
│  │  │之不正方法，自自動│  │          │    │   易清單（100年度偵│        │      │  │
│  │  │付款設備提領胡世武│  │          │    │   字第2836號卷第116│        │      │  │
│  │  │之上開帳戶存款共  │  │          │    │   至118頁、第150至 │        │      │  │
│  │  │113萬7千元。      │  │          │    │   152頁）          │        │      │  │
├─┼─┼─────────┼─┼─────┼──┼──────────┼────┼───┼─┤
│4 │吳│先由該詐欺集團成員│如│吳寶德所有│266 │1、被告李執軍於警詢 │刑法第  │李執軍│附│
│  │寶│於99年10月4日撥打 │附│、臺灣銀行│萬  │   時、偵訊中及準備 │158條第1│共同行│表│
│  │德│電話與吳寶德聯繫，│表│宜蘭分行帳│元  │   程序中之自白（100│項之假冒│使偽造│七│
│  │、│謊稱其涉嫌洗錢，需│六│號00000000│    │   年度偵字第3362號 │公務員僭│公文書│編│
│  │張│將存摺、金融卡交付│編│存摺一本、│    │   卷第7至9頁、78至 │行職權罪│，足以│號│
│  │月│作為監管之用等語，│號│金融卡一張│    │   79頁，本院卷86至 │、同法第│生損害│4 │
│  │琴│見吳寶德信以為真後│4 │。吳寶德之│    │   87頁、138至139頁 │216條、 │於公眾│  │
│  │  │，即打電話通知葉財│  │配偶張月琴│    │   ）               │第211條 │及他人│  │
│  │  │祿、吳寶德於同日16│  │所有、臺灣│    │2、證人吳寶德於警詢 │之行使偽│，處有│  │
│  │  │時許至宜蘭縣宜蘭市│  │土地銀行宜│    │   時之證述（100年度│造公文書│期徒刑│  │
│  │  │復興路與泰山路與吳│  │蘭分行帳號│    │   偵字第3362號卷第 │罪、同法│參年貳│  │
│  │  │寶德見面，復由葉財│  │0000000000│    │   30至32頁、50至52 │第339條 │月。如│  │
│  │  │祿、李執軍負責於某│  │號之存摺一│    │   頁）             │第1項之 │附表六│  │
│  │  │便利商店內接收偽造│  │本、金融卡│    │3、吳寶德以及其配偶 │詐欺取財│編號4 │  │
│  │  │被傳人為吳寶德之「│  │一張。    │    │   張月琴之存摺影本 │罪及同法│所示之│  │
│  │  │臺灣台中地方法院檢│  │          │    │   （100年度偵字第  │第339條 │物均沒│  │
│  │  │察署傳票」、偽造受│  │          │    │   3362號卷第38頁） │之2第1項│收。  │  │
│  │  │取人為吳寶德之「臺│  │          │    │4、吳寶德之臺灣銀行 │之以不正│      │  │
│  │  │中地方法院檢察署監│  │          │    │   交易明細表（100年│方法由自│      │  │
│  │  │管科」、偽造姓名為│  │          │    │   度偵字第3362號卷 │動付款設│      │  │
│  │  │吳寶德之「臺灣台中│  │          │    │   第39至42頁）     │備詐欺取│      │  │
│  │  │地方法院被告歸案證│  │          │    │5、張月琴之土地銀行 │財罪    │      │  │
│  │  │明書」各1紙之傳真 │  │          │    │   交易明細表（100年│        │      │  │
│  │  │後，旋在不詳地點，│  │          │    │   度偵字第3362號卷 │        │      │  │
│  │  │持偽造之公印章分別│  │          │    │   第43至44頁）     │        │      │  │
│  │  │蓋印在上開偽造之文│  │          │    │6、偽造之公文書4紙（│        │      │  │
│  │  │書上，再由李執軍擔│  │          │    │   100年度偵字第3362│        │      │  │
│  │  │任車手取款之工作，│  │          │    │   號卷第46至49頁） │        │      │  │
│  │  │而嗣吳寶德於約定時│  │          │    │                    │        │      │  │
│  │  │、地出現後，葉財祿│  │          │    │                    │        │      │  │
│  │  │即在附近把風、監視│  │          │    │                    │        │      │  │
│  │  │，並推由李執軍出面│  │          │    │                    │        │      │  │
│  │  │佯稱為臺中地檢署書│  │          │    │                    │        │      │  │
│  │  │記官，交付右列所示│  │          │    │                    │        │      │  │
│  │  │偽造公文書予吳寶德│  │          │    │                    │        │      │  │
│  │  │而行使，致吳寶德陷│  │          │    │                    │        │      │  │
│  │  │於錯誤，而將其所有│  │          │    │                    │        │      │  │
│  │  │、臺灣銀行宜蘭分行│  │          │    │                    │        │      │  │
│  │  │帳號000000000000  │  │          │    │                    │        │      │  │
│  │  │號之存摺1本、金融 │  │          │    │                    │        │      │  │
│  │  │卡1張交予李執軍， │  │          │    │                    │        │      │  │
│  │  │李執軍得手後即將該│  │          │    │                    │        │      │  │
│  │  │存摺、金融卡交予葉│  │          │    │                    │        │      │  │
│  │  │財祿；其2人復於同 │  │          │    │                    │        │      │  │
│  │  │年月13日12時56分在│  │          │    │                    │        │      │  │
│  │  │宜蘭縣宜蘭市○○路│  │          │    │                    │        │      │  │
│  │  │上乘三家火鍋店前，│  │          │    │                    │        │      │  │
│  │  │以相同手法向吳寶德│  │          │    │                    │        │      │  │
│  │  │行使偽造受取人為吳│  │          │    │                    │        │      │  │
│  │  │寶德之「臺中地方法│  │          │    │                    │        │      │  │
│  │  │院檢察署監管科」1 │  │          │    │                    │        │      │  │
│  │  │紙，致吳寶德陷於錯│  │          │    │                    │        │      │  │
│  │  │誤，而將其配偶張月│  │          │    │                    │        │      │  │
│  │  │琴所有、台灣土地銀│  │          │    │                    │        │      │  │
│  │  │行宜蘭分行帳號    │  │          │    │                    │        │      │  │
│  │  │010000000000號之存│  │          │    │                    │        │      │  │
│  │  │摺1本、金融卡1張交│  │          │    │                    │        │      │  │
│  │  │予李執軍，李執軍得│  │          │    │                    │        │      │  │
│  │  │手後即將該存摺、金│  │          │    │                    │        │      │  │
│  │  │融卡交予葉財祿，均│  │          │    │                    │        │      │  │
│  │  │足以生損害於臺中地│  │          │    │                    │        │      │  │
│  │  │檢署、檢察官「林俊│  │          │    │                    │        │      │  │
│  │  │杰」對外行使公文書│  │          │    │                    │        │      │  │
│  │  │之正確性、司法公信│  │          │    │                    │        │      │  │
│  │  │力。嗣該詐欺集團成│  │          │    │                    │        │      │  │
│  │  │員於同年3日起至同 │  │          │    │                    │        │      │  │
│  │  │年月20日以輸入詐騙│  │          │    │                    │        │      │  │
│  │  │吳寶德取得密碼之不│  │          │    │                    │        │      │  │
│  │  │正方式，接續從自動│  │          │    │                    │        │      │  │
│  │  │櫃員機提領吳寶德、│  │          │    │                    │        │      │  │
│  │  │張月琴所有上開帳戶│  │          │    │                    │        │      │  │
│  │  │內之存款，共計266 │  │          │    │                    │        │      │  │
│  │  │萬元，其中李執軍分│  │          │    │                    │        │      │  │
│  │  │得3%至5%之贓款、其│  │          │    │                    │        │      │  │
│  │  │餘贓款則由李錦川交│  │          │    │                    │        │      │  │
│  │  │給葉財祿。        │  │          │    │                    │        │      │  │
└─┴─┴─────────┴─┴─────┴──┴──────────┴────┴───┴─┘
附表二、李執軍所犯共同假冒公務員僭行職權罪、行使偽造公文
        書罪、詐欺取財罪及行使偽造私文書罪部分
┌─┬────────────┬─┬─────┬──┬──────────┬────┬───┐
│被│犯罪事實                │偽│詐得之存摺│詐得│證據                │所犯法條│宣告刑│
│害│                        │造│、提款卡或│金額│                    │及罪名  │及沒收│
│人│                        │之│印章      │    │                    │        │      │
│  │                        │文│          │    │                    │        │      │
│  │                        │書│          │    │                    │        │      │
├─┼────────────┼─┼─────┼──┼──────────┼────┼───┤
│朱│先由該詐欺集團成員於99年│如│朱順民所有│共40│1、被告李執軍於警詢 │刑法第  │李執軍│
│順│9月1日至3日以電話聯繫朱 │附│、中華郵政│萬元│   時、偵訊中、羈押 │158條第1│共同行│
│民│順民，冒稱係臺中地檢署檢│表│國安郵局局│    │   程序及準備程序中 │項之假冒│使偽造│
│  │察官林俊杰，向朱順民詐稱│六│號0000000 │    │   之自白（100年度偵│公務員僭│公文書│
│  │朱順民涉嫌洗錢防制法，須│編│、帳號    │    │   字第2704號卷第15 │行職權罪│，足以│
│  │交出存摺、提款卡、密碼作│號│0000000帳 │    │   至16頁、20頁、61 │、同法第│生損害│
│  │監管之用云云，嗣於99年9 │5 │戶之存摺、│    │   至62頁、65頁、186│216條、 │於公眾│
│  │月3日15時許在花蓮縣花蓮 │  │印鑑章。  │    │   頁、205頁，100年 │第211條 │及他人│
│  │市○○路與華廈街口之統一│  │          │    │   度偵字第2836號卷 │之行使偽│，處有│
│  │超商前，由集團中不詳成員│  │          │    │   第14至15、19頁、 │造公文書│期徒刑│
│  │撥打電話邀約朱順民會面，│  │          │    │   60至61頁、64頁、 │罪、同法│壹年陸│
│  │由葉財祿在旁把風，李執軍│  │          │    │   75頁，本院卷第20 │第216條 │月。如│
│  │佯裝為臺中地檢署書記官並│  │          │    │   至21頁、137至138 │、第210 │附表六│
│  │交付如右列所示之偽造之公│  │          │    │   頁、191頁）      │條之行使│編號5 │
│  │文書，冒充其係臺中地檢署│  │          │    │2、證人朱順民於警詢 │偽造私文│、9所 │
│  │書記官，佯稱因朱順民涉嫌│  │          │    │   時之證述（100年度│書罪及同│示之物│
│  │洗錢案件，須繼續將存摺、│  │          │    │   偵字第2836號卷第 │法第339 │均沒收│
│  │提款卡、印鑑章交付監管等│  │          │    │   93至101頁、122至 │條第1項 │。    │
│  │語，而僭行臺中地檢署書記│  │          │    │   123頁）          │之詐欺取│      │
│  │官財產扣押之職權，致朱順│  │          │    │3、臺中地方法院監管 │財罪    │      │
│  │民因此陷於錯誤，誤李執軍│  │          │    │   科99年度存字1145 │        │      │
│  │為臺中地檢署書記官，乃將│  │          │    │   號、受取人朱順民 │        │      │
│  │如右列所示之存摺、提款卡│  │          │    │   之監管科公文、偽 │        │      │
│  │、印鑑章交付李執軍而受有│  │          │    │   造之公印文（100年│        │      │
│  │損害，足以生損害於臺中地│  │          │    │   度偵字第2836號卷 │        │      │
│  │檢署、林俊杰及司法之公正│  │          │    │   第104頁）        │        │      │
│  │性。李執軍復與葉財祿基於│  │          │    │4、臺灣台中地方法院 │        │      │
│  │行使偽造私文書、詐欺取財│  │          │    │   檢察署、被傳人朱 │        │      │
│  │之犯意聯絡，由葉財祿交付│  │          │    │   順民之傳票、偽造 │        │      │
│  │朱順民遭詐騙帳戶之存摺、│  │          │    │   之公印文（100年度│        │      │
│  │印鑑章等物予李執軍，由李│  │          │    │   偵字第2836號卷第 │        │      │
│  │執軍於同年月8日、9日分別│  │          │    │   102頁）          │        │      │
│  │至花蓮縣花蓮市○○路408 │  │          │    │5、臺灣台中地方法院 │        │      │
│  │號中華郵政股份有限公司（│  │          │    │   中院刑948緝歸字第│        │      │
│  │下稱中華郵政）花蓮郵局，│  │          │    │   532號被告朱順民之│        │      │
│  │於提款單上填寫帳號及日期│  │          │    │   歸案證明書、偽造 │        │      │
│  │、金額，並持朱順民之印鑑│  │          │    │   之公印文（100年度│        │      │
│  │蓋用於提款單，偽造朱順民│  │          │    │   偵字第2836號卷第 │        │      │
│  │之印文，以偽造朱順民之提│  │          │    │   103頁）          │        │      │
│  │款單，致生損害於朱順民，│  │          │    │6、朱順民00-0000000 │        │      │
│  │並持偽造之提款單向行員行│  │          │    │   之通聯記錄（100年│        │      │
│  │使，致行員陷於錯誤，誤認│  │          │    │   度偵字第2836號卷 │        │      │
│  │係朱順民本人提款，分別交│  │          │    │   第105至106頁）   │        │      │
│  │付275,000元、125,000元予│  │          │    │7、朱順民之存匯明細 │        │      │
│  │李執軍。                │  │          │    │   （100年度偵字第  │        │      │
│  │                        │  │          │    │   2836號卷第107、  │        │      │
│  │                        │  │          │    │   111頁）          │        │      │
│  │                        │  │          │    │8、存摺盜領影像資料 │        │      │
│  │                        │  │          │    │   （100年度偵字第  │        │      │
│  │                        │  │          │    │   2836號卷第114至  │        │      │
│  │                        │  │          │    │   121、127至128頁）│        │      │
└─┴────────────┴─┴─────┴──┴──────────┴────┴───┘
附表三、李執軍所犯共同詐欺取財罪及不正方法由自動付款設備
        詐欺取財罪部分
┌─┬─────────┬──┬─────────────┬───────┬──────┬─┐
│被│犯罪事實          │詐得│證據                      │所犯法條及罪名│宣告刑及沒收│備│
│害│                  │金額│                          │              │            │註│
│人│                  │    │                          │              │            │  │
├─┼─────────┼──┼─────────────┼───────┼──────┼─┤
│邱│基於詐欺取財之犯意│3萬 │1、被告李執軍於警詢時及準 │刑法第339條第1│李執軍共同意│附│
│俊│，由綽號「小P」之 │元  │   備程序中之自白（100年度│項之詐欺取財罪│圖為自己不法│表│
│元│不詳男子於99年9月 │    │   偵字第3361號卷第8至9頁 │及及同法第339 │之所有，以詐│七│
│  │22日21時51分撥打電│    │   ，本院卷第23頁）       │條之2第1項之以│術使人將本人│編│
│  │話予邱俊元，佯稱為│    │2、被害人胡世武於警詢時之 │不正方法由自動│之物交付，處│號│
│  │網路購物之賣家，邱│    │   證述（100年度偵字第3361│付款設備詐欺取│有期徒刑伍月│5 │
│  │俊元於網路購物時，│    │   號卷第35至36 頁）      │財罪          │。          │  │
│  │誤設定為按月付款，│    │3、被害人胡世武之99年偵字 │              │            │  │
│  │需至自動櫃員機解除│    │   5393號不起訴處分（100年│              │            │  │
│  │設定云云，致邱俊元│    │   度偵字第3361號卷第43至 │              │            │  │
│  │不疑有他而陷於錯誤│    │   46 頁）                │              │            │  │
│  │，即於同日22時36  │    │4、被害人邱俊元於警詢時之 │              │            │  │
│  │分許前往自動櫃員機│    │   證述（100年度偵字第3361│              │            │  │
│  │依該詐欺集團之指示│    │   號卷第47至49 頁）      │              │            │  │
│  │操作，匯款金額29, │    │5、被害人胡世武上開帳戶之 │              │            │  │
│  │980元至胡世武向中 │    │   交易明細（100年度偵字第│              │            │  │
│  │華郵政股份有限公司│    │   3361號卷第16至17、32至 │              │            │  │
│  │花蓮國安郵局申辦、│    │   33頁）                 │              │            │  │
│  │帳號0000000-000000│    │6、被害人邱俊元帳戶之交易 │              │            │  │
│  │5之帳戶內，嗣由李 │    │   明表（100年度偵字第3361│              │            │  │
│  │執軍於同日22時39分│    │   號卷第58頁）           │              │            │  │
│  │許持上開帳戶之提款│    │7、存摺盜領影像資料（100年│              │            │  │
│  │卡，以輸入詐騙胡世│    │   度偵字第3361號卷第18頁 │              │            │  │
│  │武取得密碼之不正方│    │   ）                     │              │            │  │
│  │式，至臺北市中正區│    │                          │              │            │  │
│  │館前路49號自動櫃員│    │                          │              │            │  │
│  │機提領3萬元得逞。 │    │                          │              │            │  │
└─┴─────────┴──┴─────────────┴───────┴──────┴─┘
附表四：李執軍、江韋毅所犯共同假冒公務員僭行職權罪、行使
        偽造公文書罪、詐欺取財罪及以不正方法由自動付款設
        備詐欺取財罪部分
┌─┬─┬─────────┬─┬──────┬──┬────────┬────┬───┬─┐
│編│被│犯罪事實          │偽│詐得之存摺、│詐得│證據            │所犯法條│宣告刑│備│
│號│害│                  │造│提款卡及印章│金額│                │及罪名  │及沒收│註│
│  │人│                  │之│            │    │                │        │      │  │
│  │  │                  │文│            │    │                │        │      │  │
│  │  │                  │書│            │    │                │        │      │  │
├─┼─┼─────────┼─┼──────┼──┼────────┼────┼───┼─┤
│1 │劉│先由該詐欺集團成員│如│劉森雄所有、│86萬│1、被告江韋毅於 │刑法第  │李執軍│附│
│  │森│於99年9月13日至15 │附│中華郵政壽豐│2千 │   警詢時、偵查 │158 條第│共同行│表│
│  │雄│日以電話聯繫劉森雄│表│郵局局號    │元  │   中、羈押程序 │1項之假 │使偽造│七│
│  │  │，冒稱係臺中地檢署│六│0000000帳號 │    │   及準備程序中 │冒公務員│公文書│編│
│  │  │檢察官林俊杰，向劉│編│0000000號帳 │    │   之自白（100年│僭行職權│，足以│號│
│  │  │森雄詐稱劉森雄涉嫌│號│戶之存摺、提│    │   度偵字第2354 │罪、同法│生損害│6 │
│  │  │洗錢防制法，須交出│6 │款卡。      │    │   號卷第16至18 │第216條 │於公眾│  │
│  │  │存摺、提款卡、密碼│  │            │    │   頁、173頁、  │、第211 │及他人│  │
│  │  │作監管之用云云，嗣│  │            │    │   138至139頁、 │條之行使│，處有│  │
│  │  │於99年9月15日14時 │  │            │    │   181 至182頁，│偽造公文│期徒刑│  │
│  │  │許在花蓮縣壽豐鄉溪│  │            │    │   本院卷第18頁 │書罪、同│貳年。│  │
│  │  │口國小雜貨店前，由│  │            │    │   、139頁、192 │法第339 │如附表│  │
│  │  │集團中不詳成員撥打│  │            │    │   頁）         │條第1項 │六編號│  │
│  │  │電話邀約劉森雄會面│  │            │    │2、被告李執軍於 │之詐欺取│6所示 │  │
│  │  │，由葉財祿在旁把風│  │            │    │   警詢時、偵查 │財罪及同│之物均│  │
│  │  │，李執軍佯裝為臺中│  │            │    │   中及羈押訊問 │法第339 │沒收。│  │
│  │  │地檢署書記官並交付│  │            │    │   時之自白（100│條之2第1│      │  │
│  │  │如右列所示之偽造之│  │            │    │   年度偵字第   │項之以不│江韋毅│  │
│  │  │公文書，冒充其係臺│  │            │    │   2704號卷第15 │正方法由│共同行│  │
│  │  │中地檢署書記官，佯│  │            │    │   至18頁、63至 │自動付款│使偽造│  │
│  │  │稱因劉森雄涉嫌洗錢│  │            │    │   64頁、161至  │設備詐欺│公文書│  │
│  │  │案件，須繼續將存摺│  │            │    │   162 頁、205頁│取財罪  │，足以│  │
│  │  │、提款卡、印鑑章交│  │            │    │   ，100 年度偵 │        │生損害│  │
│  │  │付監管等語，而僭行│  │            │    │   字第2836 號卷│        │於公眾│  │
│  │  │臺中地檢署書記官財│  │            │    │   第14至17頁、 │        │及他人│  │
│  │  │產扣押之職權，致劉│  │            │    │   62至63頁，本 │        │，處有│  │
│  │  │森雄因此陷於錯誤，│  │            │    │   院卷第20至21 │        │期徒刑│  │
│  │  │誤李執軍為臺中地檢│  │            │    │   頁、137至138 │        │貳年。│  │
│  │  │署書記官，乃將如右│  │            │    │   頁、191頁）  │        │如附表│  │
│  │  │列所示之存摺、提款│  │            │    │3、證人劉森雄於 │        │六編號│  │
│  │  │卡、印鑑章交付李執│  │            │    │   警詢時之證述 │        │6所示 │  │
│  │  │軍而受有損害，足以│  │            │    │   （100 年度偵 │        │之物均│  │
│  │  │生損害於臺中地檢署│  │            │    │   字第2354 號卷│        │沒收。│  │
│  │  │、林俊杰及司法之公│  │            │    │   第76至80頁、 │        │      │  │
│  │  │正性。嗣由葉財祿將│  │            │    │   84至86頁）   │        │      │  │
│  │  │附表七帳戶之提款卡│  │            │    │4、臺中地方法院 │        │      │  │
│  │  │、密碼分別交江韋毅│  │            │    │   監管科99年度 │        │      │  │
│  │  │、李執軍，由江韋毅│  │            │    │   存字948號、受│        │      │  │
│  │  │、李執軍於附表七所│  │            │    │   取人劉森雄之 │        │      │  │
│  │  │示之時間、地點，以│  │            │    │   監管科公文、 │        │      │  │
│  │  │輸入詐騙劉森雄而得│  │            │    │   偽造之公印文 │        │      │  │
│  │  │知密碼之不正方法，│  │            │    │   （100年度偵字│        │      │  │
│  │  │自自動付款設備提領│  │            │    │   第2354號卷第 │        │      │  │
│  │  │劉森雄之上開帳戶存│  │            │    │   83頁）       │        │      │  │
│  │  │款共86萬2 千元。  │  │            │    │5、臺灣台中地方 │        │      │  │
│  │  │                  │  │            │    │   法院中院刑948│        │      │  │
│  │  │                  │  │            │    │   歸字第512號被│        │      │  │
│  │  │                  │  │            │    │   告劉森雄之歸 │        │      │  │
│  │  │                  │  │            │    │   案證明書、偽 │        │      │  │
│  │  │                  │  │            │    │   造之公印文（ │        │      │  │
│  │  │                  │  │            │    │   100年度偵字第│        │      │  │
│  │  │                  │  │            │    │   2354號卷第82 │        │      │  │
│  │  │                  │  │            │    │   頁）         │        │      │  │
│  │  │                  │  │            │    │6、劉森雄之郵局 │        │      │  │
│  │  │                  │  │            │    │   客戶歷史交易 │        │      │  │
│  │  │                  │  │            │    │   清單、臺灣銀 │        │      │  │
│  │  │                  │  │            │    │   行存摺影本（ │        │      │  │
│  │  │                  │  │            │    │   100年度偵字第│        │      │  │
│  │  │                  │  │            │    │   2354號卷第87 │        │      │  │
│  │  │                  │  │            │    │   至89頁）     │        │      │  │
│  │  │                  │  │            │    │7、存摺盜領影像 │        │      │  │
│  │  │                  │  │            │    │   資料（100年度│        │      │  │
│  │  │                  │  │            │    │   偵字第2354號 │        │      │  │
│  │  │                  │  │            │    │   卷第90 至99頁│        │      │  │
│  │  │                  │  │            │    │   ）           │        │      │  │
├─┼─┼─────────┼─┼──────┼──┼────────┼────┼───┼─┤
│2 │林│先由該詐欺集團成員│如│林鳳如所有、│158 │1、被告江韋毅於 │刑法第  │李執軍│附│
│  │鳳│於99年9 月13日至15│附│花蓮第二信用│萬元│   警詢時、偵查 │158 條第│共同行│表│
│  │如│日以電話聯繫林鳳如│表│合作社營業部│    │   中、羈押程序 │1項之假 │使偽造│七│
│  │  │，冒稱係臺中地檢署│六│帳號00000000│    │   及準備程序中 │冒公務員│公文書│編│
│  │  │檢察官林俊杰，向林│編│58帳戶、該合│    │   之自白（100年│僭行職權│，足以│號│
│  │  │鳳如詐稱林鳳如涉嫌│號│作社田埔分社│    │   度偵字第2354 │罪、同法│生損害│7 │
│  │  │洗錢防制法，須交出│7 │0000000000號│    │   號卷第16、18 │第216條 │於公眾│  │
│  │  │存摺、提款卡、密碼│  │帳戶之存摺、│    │   至19頁、173  │、第211 │及他人│  │
│  │  │作監管之用云云，嗣│  │提款卡。    │    │   至174頁、138 │條之行使│，處有│  │
│  │  │於99年9月15日17時 │  │            │    │   至139頁、181 │偽造公文│期徒刑│  │
│  │  │許在花蓮縣花蓮市四│  │            │    │   至182頁，本院│書罪、同│貳年肆│  │
│  │  │維高中前，由集團中│  │            │    │   卷第18頁、192│法第339 │月。如│  │
│  │  │不詳成員撥打電話邀│  │            │    │   頁）         │條第1項 │附表六│  │
│  │  │約林鳳如會面，由葉│  │            │    │2、被告李執軍於 │之詐欺取│編號7 │  │
│  │  │財祿在旁把風，李執│  │            │    │   警詢時、偵查 │財罪及同│所示之│  │
│  │  │軍佯裝為臺中地檢署│  │            │    │   中及羈押訊問 │法第339 │物均沒│  │
│  │  │書記官並交付如右列│  │            │    │   時之自白（100│條之2第1│收。  │  │
│  │  │所示之偽造之公文書│  │            │    │   年度偵字第   │項之以不│江韋毅│  │
│  │  │，冒充其係臺中地檢│  │            │    │   2704號卷第15 │正方法由│共同行│  │
│  │  │署書記官，佯稱因林│  │            │    │   至16頁、第18 │自動付款│使偽造│  │
│  │  │鳳如涉嫌洗錢案件，│  │            │    │   至19頁、64頁 │設備詐欺│公文書│  │
│  │  │須繼續將存摺、提款│  │            │    │   、186頁、162 │取財罪  │，足以│  │
│  │  │卡、印鑑章交付監管│  │            │    │   頁、205頁，  │        │生損害│  │
│  │  │等語，而僭行臺中地│  │            │    │   100年度偵字第│        │於公眾│  │
│  │  │檢署書記官財產扣押│  │            │    │   2836號卷第14 │        │及他人│  │
│  │  │之職權，致林鳳如因│  │            │    │   至15、17至18 │        │，處有│  │
│  │  │此陷於錯誤，誤李執│  │            │    │   頁、63頁、75 │        │期徒刑│  │
│  │  │軍為臺中地檢署書記│  │            │    │   頁，本院卷第 │        │貳年肆│  │
│  │  │官，乃將如右列所示│  │            │    │   20 至21頁、  │        │月。如│  │
│  │  │之存摺、提款卡、印│  │            │    │   137至138頁、 │        │附表六│  │
│  │  │鑑章交付李執軍而受│  │            │    │   191頁）      │        │編號7 │  │
│  │  │有損害，足以生損害│  │            │    │3、證人林鳳如於 │        │所示之│  │
│  │  │於臺中地檢署、林俊│  │            │    │   警詢時之證述 │        │物均沒│  │
│  │  │杰及司法之公正性。│  │            │    │   （100 年度偵 │        │收。  │  │
│  │  │嗣由葉財祿將附表七│  │            │    │   字第2354 號卷│        │      │  │
│  │  │帳戶之提款卡、密碼│  │            │    │   第101至104 頁│        │      │  │
│  │  │分別交江韋毅、李執│  │            │    │   、114至120頁 │        │      │  │
│  │  │軍，由江韋毅、李執│  │            │    │   ）           │        │      │  │
│  │  │軍於附表七所示之時│  │            │    │4、花蓮一信跨行 │        │      │  │
│  │  │間、地點，以輸入詐│  │            │    │   匯款回單2張  │        │      │  │
│  │  │騙林鳳如而得知密碼│  │            │    │   (100年度偵字 │        │      │  │
│  │  │之不正方法，自自動│  │            │    │   第2354號卷第 │        │      │  │
│  │  │付款設備提領林鳳如│  │            │    │   109頁）      │        │      │  │
│  │  │之上開帳戶存款共  │  │            │    │5、花蓮二信提領 │        │      │  │
│  │  │158萬元。         │  │            │    │   明細表（100年│        │      │  │
│  │  │                  │  │            │    │   度偵字第2354 │        │      │  │
│  │  │                  │  │            │    │   號卷第123至  │        │      │  │
│  │  │                  │  │            │    │   131頁）      │        │      │  │
└─┴─┴─────────┴─┴──────┴──┴────────┴────┴───┴─┘
附表五、李執軍、江韋毅所犯共同假冒公務員僭行職權罪、行使
        偽造公文書罪、詐欺取財罪及行使偽造私文書罪部分
┌─┬─────────────┬─┬──────┬──┬────────┬────┬───┐
│被│犯罪事實                  │偽│詐得之存摺、│詐得│證據            │所犯法條│宣告刑│
│害│                          │造│提款卡或印章│金額│                │及罪名  │及沒收│
│人│                          │之│            │    │                │        │      │
│  │                          │文│            │    │                │        │      │
│  │                          │書│            │    │                │        │      │
├─┼─────────────┼─┼──────┼──┼────────┼────┼───┤
│許│先由該詐欺集團成員於99年9 │如│許艷芳所有、│25萬│1、被告李執軍於 │刑法第  │李執軍│
│豔│月9日、10日以電話聯繫許艷 │附│國泰世華商業│6千 │   警詢時、偵查 │158條第1│共同行│
│芳│芳，冒稱係臺中地檢署檢察官│表│銀行中正分行│元  │   中及準備程序 │項之假冒│使偽造│
│  │林俊杰，向許豔芳詐稱許艷芳│六│、帳號049500│    │   中之自白（100│公務員僭│公文書│
│  │涉嫌洗錢防制法，須交出存摺│編│86之存摺、印│    │   年度偵字第   │行職權罪│，足以│
│  │、提款卡、密碼作監管之用云│號│鑑章。      │    │   3223號卷第9至│、同法第│生損害│
│  │云，復由李執軍、葉財祿於同│8 │            │    │   10頁、16至17 │216條、 │於公眾│
│  │年月10日在臺北市某處偽造台│  │            │    │   頁、38至39頁 │第211條 │及他人│
│  │中地檢署被傳人為許艷芳之傳│  │            │    │   ，100年度偵字│之行使偽│，處有│
│  │票1紙（偽造之公印文1枚）、│  │            │    │   第3361號卷第 │造公文書│期徒刑│
│  │該署受取人許艷芳之監管科公│  │            │    │   66頁，100年度│罪、同法│壹年肆│
│  │文1紙（偽造之公印文2枚）、│  │            │    │   偵字第3362號 │第216條 │月。如│
│  │被告許艷芳之歸案證明書1紙 │  │            │    │   卷第81至82頁 │、第210 │附表六│
│  │（偽造之公印文2枚）。嗣於 │  │            │    │   ，本院卷第137│條之行使│編號8 │
│  │同日14時許在臺北市中正區愛│  │            │    │   至138頁、191 │偽造私文│所示之│
│  │國東路與寧波東街路口，由葉│  │            │    │   頁）         │書罪及同│物均沒│
│  │財祿在旁把風，李執軍佯裝為│  │            │    │2、被告江韋毅於 │法第339 │收。  │
│  │臺中地檢署書記官向許艷芳行│  │            │    │   警詢時、偵查 │條第1項 │江韋毅│
│  │使上開偽造公文，佯稱因許艷│  │            │    │   中及準備程序 │之詐欺取│共同行│
│  │芳涉嫌洗錢案件，須繼續將存│  │            │    │   中之自白（100│財罪    │使偽造│
│  │摺、提款卡、印鑑章交付監管│  │            │    │   年度偵字第   │        │公文書│
│  │等語，而僭行臺中地檢署書記│  │            │    │   3223號卷第52 │        │，足以│
│  │官財產扣押之職權，致許艷芳│  │            │    │   至53頁，本院 │        │生損害│
│  │因此陷於錯誤，誤李執軍為台│  │            │    │   卷第18頁、139│        │於公眾│
│  │中地檢署書記官，乃將其所有│  │            │    │   頁、192頁）  │        │及他人│
│  │、國泰世華商業銀行中正分行│  │            │    │3、證人許豔芳於 │        │，處有│
│  │、帳號000000000000帳戶之存│  │            │    │   警詢時之證述 │        │期徒刑│
│  │摺、印鑑章交付李執軍，足以│  │            │    │   （100 年度偵 │        │壹年肆│
│  │生損害於許艷芳、臺中地檢署│  │            │    │   字第3223 號卷│        │月。如│
│  │、林俊杰及司法之公正性等。│  │            │    │   第64至66頁、 │        │附表六│
│  │嗣由葉財祿交付許艷芳遭詐騙│  │            │    │   69至71頁）   │        │編號8 │
│  │帳戶之存摺、印鑑章等物予江│  │            │    │4、偽造公文書之 │        │、10所│
│  │韋毅，由江韋毅於翌日（11日│  │            │    │   照片（100年度│        │示之物│
│  │）14時40分許至國泰世華商業│  │            │    │   偵字第3223號 │        │均沒收│
│  │銀行華山分行，於取款憑證上│  │            │    │   卷第77 至78頁│        │。    │
│  │填寫帳號及日期、金額，並持│  │            │    │   ）           │        │      │
│  │許艷芳之印鑑蓋用於取款憑證│  │            │    │5、被告江韋毅提 │        │      │
│  │，偽造許艷芳之印文，以偽造│  │            │    │   款時之照片（ │        │      │
│  │許艷芳之取款憑證，並持偽造│  │            │    │   100 年度偵字 │        │      │
│  │之取款憑證向行員行使，致行│  │            │    │   第3223 號卷第│        │      │
│  │員陷於錯誤，誤認係許艷芳本│  │            │    │   79至81頁)    │        │      │
│  │人提款，交付新臺幣25萬6千 │  │            │    │6、本案帳戶之交 │        │      │
│  │元予江韋毅，致生損害於許艷│  │            │    │   易明細表（100│        │      │
│  │芳、該銀行管理客戶存款之正│  │            │    │   年度偵字第   │        │      │
│  │確性。                    │  │            │    │   3223號卷第83 │        │      │
│  │                          │  │            │    │   頁）         │        │      │
│  │                          │  │            │    │7、偽造之取款憑 │        │      │
│  │                          │  │            │    │   條（100年度偵│        │      │
│  │                          │  │            │    │   字第3223號卷 │        │      │
│  │                          │  │            │    │   第108 頁）   │        │      │
└─┴─────────────┴─┴──────┴──┴────────┴────┴───┘
 附表六、偽造之文書及偽造文書上之偽造印文
┌──┬────┬─────────┬──────────┬──────┐
│編號│被害人  │偽造之文書        │偽造之印文          │備註        │
│    │        │                  │                    │            │
├──┼────┼─────────┼──────────┼──────┤
│1   │徐福全  │臺灣台中地方法院檢│「法務部行政執行署台│附表一編號1 │
│    │        │察署傳票（被傳人為│北執行處凍結管制命令│            │
│    │        │徐福全，99年7月18 │印」公印文1枚       │            │
│    │        │日）1紙、         │                    │            │
│    │        ├─────────┼──────────┤            │
│    │        │臺中地方法院檢察署│「法務部行政執行署台│            │
│    │        │監管科公文（99年度│北執行處凍結管制命令│            │
│    │        │存字第1145號、99年│印」公印文1枚       │            │
│    │        │9月3日、受取人為徐│                    │            │
│    │        │福全）1紙、       │                    │            │
│    │        ├─────────┼──────────┤            │
│    │        │臺灣台中地方法院被│「法務部行政執行署台│            │
│    │        │告歸案證明書（中院│北執行處凍結管制命令│            │
│    │        │刑948緝歸字第532號│印」公印文1枚       │            │
│    │        │、99年9月3日、被告│                    │            │
│    │        │為徐福全）1紙     │                    │            │
├──┼────┼─────────┼──────────┼──────┤
│2   │詹碧雲  │臺中地方法院檢察署│「法務部行政執行署台│附表一編號2 │
│    │        │監管科公文（99年度│北執行處凍結管制命令│            │
│    │        │存字第1145號、99年│印」公印文1枚       │            │
│    │        │9月3日、受取人為詹│                    │            │
│    │        │碧雲）1紙、       │                    │            │
│    │        ├─────────┼──────────┤            │
│    │        │臺灣台中地方法院被│「法務部行政執行署台│            │
│    │        │告歸案證明書（中院│北執行處凍結管制命令│            │
│    │        │刑948緝歸字第532號│印」公印文1枚       │            │
│    │        │、99年9月3日、被告│                    │            │
│    │        │為詹碧雲）1紙     │                    │            │
├──┼────┼─────────┼──────────┼──────┤
│3   │胡世武  │臺中地方法院檢察署│「法務部行政執行署台│附表一編號3 │
│    │        │監管科公文（99年度│北執行處凍結管制命令│            │
│    │        │存字第1145號、99年│印」公印文1枚、「檢 │            │
│    │        │9月6日、受取人為胡│察官林俊杰」印章、「│            │
│    │        │世武）1紙、       │書記官林志忠」各1枚 │            │
│    │        ├─────────┼──────────┤            │
│    │        │臺灣台中地方法院被│「法務部行政執行署台│            │
│    │        │告歸案證明書（中院│北執行處凍結管制命令│            │
│    │        │刑948緝歸字第532號│印」公印文1枚、「檢 │            │
│    │        │、99年9月6日、被告│察官林俊杰」印章、「│            │
│    │        │為胡世武）1紙     │書記官林志忠」各1枚 │            │
├──┼────┼─────────┼──────────┼──────┤
│4   │吳寶德、│臺灣台中地方法院檢│「法務部行政執行署台│附表一編號4 │
│    │張月琴  │察署傳票（被傳人為│北執行處凍結管制命令│            │
│    │        │吳寶德，99年8月20 │印」公印文1枚「檢察 │            │
│    │        │日）1紙、         │官林俊杰」印文1枚   │            │
│    │        ├─────────┼──────────┤            │
│    │        │臺中地方法院檢察署│「法務部行政執行署台│            │
│    │        │監管科公文（99年度│北執行處凍結管制命令│            │
│    │        │存字第1145號、99年│印」公印文1枚、「檢 │            │
│    │        │10月4日、受取人為 │察執行處鑑」、「檢察│            │
│    │        │吳寶德）1紙、     │官林俊杰」印文各1枚 │            │
│    │        ├─────────┼──────────┤            │
│    │        │臺灣台中地方法院被│「法務部行政執行署台│            │
│    │        │告歸案證明書（中院│北執行處凍結管制命令│            │
│    │        │刑948緝歸字第512號│印」公印文1枚、「檢 │            │
│    │        │、99年10月4日、被 │察執行處鑑」印文1枚 │            │
│    │        │告為吳寶德）1紙   │                    │            │
│    │        ├─────────┼──────────┤            │
│    │        │臺中地方法院檢察署│「法務部行政執行署台│            │
│    │        │監管科公文（99年度│北執行處凍結管制命令│            │
│    │        │存字第1031號、99年│印」公印文1枚、「檢 │            │
│    │        │10月13日、受取人為│察執行處鑑」、「檢察│            │
│    │        │吳寶德(2)）1紙    │官林俊杰」印文各1枚 │            │
├──┼────┼─────────┼──────────┼──────┤
│5   │朱順民  │臺灣台中地方法院檢│「法務部行政執行署台│附表二      │
│    │        │察署傳票（被傳人為│北執行處凍結管制命令│            │
│    │        │朱順民，99年7月20 │印」公印文1枚       │            │
│    │        │日）1紙、         │                    │            │
│    │        ├─────────┼──────────┤            │
│    │        │臺中地方法院檢察署│「法務部行政執行署台│            │
│    │        │監管科公文（99年度│北執行處凍結管制命令│            │
│    │        │存字第1145號、99年│印」公印文1枚       │            │
│    │        │9月3日、受取人為朱│                    │            │
│    │        │順民）1紙、       │                    │            │
│    │        ├─────────┼──────────┤            │
│    │        │臺灣台中地方法院被│「法務部行政執行署台│            │
│    │        │告歸案證明書（中院│北執行處凍結管制命令│            │
│    │        │刑948緝歸字第532號│印」公印文1枚       │            │
│    │        │、99年9月3日、被告│                    │            │
│    │        │為朱順民）1紙     │                    │            │
├──┼────┼─────────┼──────────┼──────┤
│6   │劉森雄  │臺中地方法院檢察署│「法務部行政執行署台│附表四編號1 │
│    │        │監管科公文（99年度│北執行處凍結管制命令│            │
│    │        │存字第948號、99年9│印」公印文1枚、「檢 │            │
│    │        │月15日、受取人為劉│察執行處鑑」印文1枚 │            │
│    │        │森雄）1紙、       │                    │            │
│    │        ├─────────┼──────────┤            │
│    │        │臺灣台中地方法院被│「法務部行政執行署台│            │
│    │        │告歸案證明書（中院│北執行處凍結管制命令│            │
│    │        │刑948緝歸字第512號│印」公印文1枚、「檢 │            │
│    │        │、99年9月15日、被 │察執行處鑑」印文1枚 │            │
│    │        │告為劉森雄）1紙   │                    │            │
├──┼────┼─────────┼──────────┼──────┤
│7   │林鳳如  │臺中地方法院檢察署│「法務部行政執行署台│附表四編號2 │
│    │        │監管科公文（99年度│北執行處凍結管制命令│            │
│    │        │存字第948號、99年9│印」公印文1枚、「檢 │            │
│    │        │月15日、受取人為林│察執行處鑑」、「檢察│            │
│    │        │鳳如）1紙、       │官林俊杰」印文各1枚 │            │
│    │        ├─────────┼──────────┤            │
│    │        │臺灣台中地方法院被│「法務部行政執行署台│            │
│    │        │告歸案證明書（中院│北執行處凍結管制命令│            │
│    │        │刑948緝歸字第512號│印」公印文1枚、「檢 │            │
│    │        │、99年9月15日、被 │察執行處鑑」、「檢察│            │
│    │        │告為林鳳如）1紙   │官林俊杰」印文各1枚 │            │
├──┼────┼─────────┼──────────┼──────┤
│8   │許豔芳  │臺灣台中地方法院檢│「法務部行政執行署台│附表五      │
│    │        │察署傳票（被傳人為│北執行處凍結管制命令│            │
│    │        │許豔芳，99年11月10│印」公印文1枚、「檢 │            │
│    │        │日）1紙、         │察執行處鑑」、「檢察│            │
│    │        │                  │官林俊杰」印文各1枚 │            │
│    │        ├─────────┼──────────┤            │
│    │        │臺中地方法院檢察署│「法務部行政執行署台│            │
│    │        │監管科公文（99年度│北執行處凍結管制命令│            │
│    │        │存字第1145號、99年│印」公印文1枚       │            │
│    │        │11月10日、受取人為│                    │            │
│    │        │許豔芳）1紙、     │                    │            │
│    │        ├─────────┼──────────┤            │
│    │        │臺灣台中地方法院被│「法務部行政執行署台│            │
│    │        │告歸案證明書（中院│北執行處凍結管制命令│            │
│    │        │刑948緝歸字第512號│印」公印文1枚、「檢 │            │
│    │        │、99年11月10日、被│察執行處鑑」印文1枚 │            │
│    │        │告為許豔芳）1紙   │                    │            │
├──┼────┼─────────┼──────────┼──────┤
│9   │中華郵政│提款單            │「朱順民」印文1枚   │附表二      │
│    │股份有限│                  │                    │            │
│    │公司花蓮│                  │                    │            │
│    │郵局    │                  │                    │            │
├──┼────┼─────────┼──────────┼──────┤
│10  │國泰世華│國泰世華商業銀行取│「許豔芳」印文1枚   │附表五      │
│    │商業銀行│款憑證（99年11月11│                    │            │
│    │華山分行│日）              │                    │            │
└──┴────┴─────────┴──────────┴──────┘
附表七、由提款機盜領前開帳戶之時間、地點、金額
┌─┬───┬─┬───┬──────┬────────┬─────┬─────┐
│編│帳戶  │  │提款人│提領時間    │提領地點        │金額      │備註      │
│號│      │  │      │            │                │          │          │
│  │      │  │      │            │                │          │          │
├─┼───┼─┼───┼──────┼────────┼─────┼─────┤
│一│徐福全│1 │不詳  │99年9月3日14│花蓮縣花蓮市中正│共領10萬元│附表一、  │
│  │之中華│  │      │時10分      │路207號         │。        │編號1     │
│  │郵政帳├─┼───┼──────┼────────┼─────┤          │
│  │戶    │2 │不詳  │99年9月4日0 │高雄市鳳山區博愛│共領10萬元│          │
│  │      │  │      │時44分      │路165-3號       │          │          │
│  │      ├─┼───┼──────┼────────┼─────┤          │
│  │      │3 │不詳  │99年9月5日0 │高雄市前鎮區瑞隆│5萬9千元  │          │
│  │      │  │      │時7分       │路482號         │          │          │
├─┼───┼─┼───┼──────┼────────┼─────┼─────┤
│二│詹碧雲│1 │李執軍│99年9月3日18│花蓮縣花蓮市國聯│共領10萬元│附表一、  │
│  │上開帳│  │      │時44分許    │1路37號。       │。        │編號2     │
│  │戶    │  │      │            │                │          │          │
├─┼───┼─┼───┼──────┼────────┼─────┼─────┤
│三│胡世武│1 │李執軍│99年9月6日16│花蓮縣吉安鄉吉安│共領10萬元│附表一、  │
│  │之中華│  │      │時許        │路2段280號、花蓮│。        │編號3     │
│  │郵政帳│  │      │            │市○○○路39號。 │          │          │
│  │戶    ├─┼───┼──────┼────────┼─────┤          │
│  │      │2 │葉財祿│99年9月7日0 │花蓮縣花蓮市公園│領8萬元。 │          │
│  │      │  │      │時32分      │路3號           │          │          │
│  │      │  │      │            │                │          │          │
│  │      ├─┼───┼──────┼────────┼─────┤          │
│  │      │3 │不詳  │同日1時14分 │花蓮縣花蓮市中山│2萬元。   │          │
│  │      │  │      │            │路418號         │          │          │
│  │      ├─┼───┼──────┼────────┼─────┤          │
│  │      │4 │李執軍│99年9月8日、│花蓮縣花蓮市國聯│共領15萬7 │          │
│  │      │  │      │翌日        │1路37號、花蓮市 │千元      │          │
│  │      │  │      │            │中山路739號、花 │          │          │
│  │      │  │      │            │蓮市○○路408號 │          │          │
│  │      │  │      │            │。              │          │          │
│  │      ├─┼───┼──────┼────────┼─────┤          │
│  │      │5 │李執軍│99年9月9日～│臺北市○○○路3 │共領14萬元│          │
│  │      │  │      │10日        │號              │。        │          │
│  │      ├─┼───┼──────┼────────┼─────┤          │
│  │      │6 │不詳  │99年9月11日 │高雄市鳳山區中山│共領10萬元│          │
│  │      │  │      │            │東路86-2號      │。        │          │
│  │      ├─┼───┼──────┼────────┼─────┤          │
│  │      │7 │李執軍│99年9月12日 │高雄市鳳山區勝利│共領20萬元│          │
│  │      │  │      │、13日      │路50號、高雄市鳳│。        │          │
│  │      │  │      │            │山區○○○路86-2│          │          │
│  │      │  │      │            │號              │          │          │
│  │      ├─┼───┼──────┼────────┼─────┤          │
│  │      │8 │不詳  │99年9月13日 │桃園縣桃園市成功│共領10萬元│          │
│  │      │  │      │、14日      │路1段51號       │          │          │
│  │      ├─┼───┼──────┼────────┼─────┤          │
│  │      │9 │李執軍│99年9月15日 │臺北市○○○路3 │共領20萬元│          │
│  │      │  │      │、16日      │號、花蓮市○○路│。        │          │
│  │      │  │      │            │408號。         │          │          │
│  │      ├─┼───┼──────┼────────┼─────┤          │
│  │      │10│李執軍│99年9月17日 │臺北市○○○路1 │領6萬8千元│          │
│  │      │  │      │            │段73號          │。        │          │
│  │      ├─┼───┼──────┼────────┼─────┤          │
│  │      │11│不詳  │99年9月22日 │花蓮縣花蓮市中山│1千元     │          │
│  │      │  │      │            │路408號         │          │          │
│  │      ├─┼───┼──────┼────────┼─────┤          │
│  │      │12│李執軍│99年9月22日 │臺北市○○路49號│4萬9千元。│          │
│  │      │  │      │            │、臺北市○○○路│          │          │
│  │      │  │      │            │1段38號         │          │          │
├─┼───┼─┼───┼──────┼────────┼─────┼─────┤
│四│吳寶德│1 │李執軍│99年10月4日 │宜蘭縣宜蘭市光復│共領10萬元│附表一、  │
│  │之臺灣│  │      │            │路18號          │          │編號4     │
│  │銀行帳├─┼───┼──────┼────────┼─────┤          │
│  │戶    │2 │不詳  │99年10月5日 │高雄市鳳山區曹公│共領5萬元 │          │
│  │      │  │      │            │路20號          │          │          │
│  │      ├─┼───┼──────┼────────┼─────┤          │
│  │      │3 │不詳  │99年10月5日 │不詳地點之郵局  │共領5萬元 │          │
│  │      ├─┼───┼──────┼────────┼─────┤          │
│  │      │4 │不詳  │99年10月6日 │高雄市鳳山區曹公│共領10萬元│          │
│  │      │  │      │            │路20號          │          │          │
│  │      ├─┼───┼──────┼────────┼─────┤          │
│  │      │5 │不詳  │99年10月7日 │高雄市大寮區鳳屏│共領10萬元│          │
│  │      │  │      │            │一路339號       │          │          │
│  │      ├─┼───┼──────┼────────┼─────┤          │
│  │      │6 │不詳  │99年10月8日 │高雄市大寮區鳳屏│共領6萬元 │          │
│  │      │  │      │            │一路339號       │          │          │
│  │      ├─┼───┼──────┼────────┼─────┤          │
│  │      │7 │不詳  │99年10月8日 │不詳地點之郵局  │共領4萬元 │          │
│  │      ├─┼───┼──────┼────────┼─────┤          │
│  │      │8 │不詳  │99年10月9日 │高雄市鳳山區曹公│共領10萬元│          │
│  │      │  │      │            │路20號          │          │          │
│  │      ├─┼───┼──────┼────────┼─────┤          │
│  │      │9 │不詳  │99年10月10日│高雄市鳳山區曹公│共領10萬元│          │
│  │      │  │      │            │路20號          │          │          │
│  │      ├─┼───┼──────┼────────┼─────┤          │
│  │      │10│不詳  │99年10月11日│高雄市鳳山區曹公│共領10萬元│          │
│  │      │  │      │            │路20號          │          │          │
│  │      ├─┼───┼──────┼────────┼─────┤          │
│  │      │11│不詳  │99年10月12日│高雄市大寮區鳳屏│共領6萬元 │          │
│  │      │  │      │            │一路339號       │          │          │
│  │      ├─┼───┼──────┼────────┼─────┤          │
│  │      │12│不詳  │99年10月12日│不詳地點        │共領4萬元 │          │
│  │      ├─┼───┼──────┼────────┼─────┤          │
│  │      │13│不詳  │99年10月13日│高雄市鳳山區曹公│共領10萬元│          │
│  │      │  │      │            │路20號          │          │          │
│  │      ├─┼───┼──────┼────────┼─────┤          │
│  │      │14│不詳  │99年10月14日│高雄市大寮區鳳屏│共領6萬元 │          │
│  │      │  │      │            │一路339號       │          │          │
│  │      ├─┼───┼──────┼────────┼─────┤          │
│  │      │15│不詳  │99年10月14日│高雄市鳳山區曹公│共領4萬元 │          │
│  │      │  │      │            │路20號          │          │          │
│  │      ├─┼───┼──────┼────────┼─────┤          │
│  │      │16│不詳  │99年10月15日│高雄市大寮區鳳屏│共領10萬元│          │
│  │      │  │      │            │一路339號       │          │          │
│  │      ├─┼───┼──────┼────────┼─────┤          │
│  │      │17│不詳  │99年10月16日│高雄市鳳山區曹公│共領10萬元│          │
│  │      │  │      │            │路20號          │          │          │
│  │      ├─┼───┼──────┼────────┼─────┤          │
│  │      │18│不詳  │99年10月17日│高雄市大寮區鳳屏│共領10萬元│          │
│  │      │  │      │            │一路339號       │          │          │
│  │      ├─┼───┼──────┼────────┼─────┤          │
│  │      │19│不詳  │99年10月18日│高雄市鳳山區曹公│共領10萬元│          │
│  │      │  │      │            │路20號          │          │          │
│  │      ├─┼───┼──────┼────────┼─────┤          │
│  │      │20│不詳  │99年10月19日│高雄市大寮區鳳屏│共領10萬元│          │
│  │      │  │      │            │一路339號       │          │          │
│  │      ├─┼───┼──────┼────────┼─────┤          │
│  │      │21│不詳  │99年10月20日│高雄市大寮區鳳屏│共領10萬元│          │
│  │      │  │      │            │一路339號       │          │          │
│  ├───┼─┼───┼──────┼────────┼─────┤          │
│  │張月琴│1 │不詳  │99年10月13日│臺北市中正區館前│共領6萬元 │          │
│  │之土地│  │      │            │路46號          │          │          │
│  │銀行帳├─┼───┼──────┼────────┼─────┤          │
│  │戶    │2 │不詳  │99年10月13日│高雄市三民區建工│領6萬元   │          │
│  │      │  │      │            │路657號         │          │          │
│  │      ├─┼───┼──────┼────────┼─────┤          │
│  │      │3 │不詳  │99年10月14日│高雄市鹽埕區大勇│領7萬元   │          │
│  │      │  │      │            │路131號         │          │          │
│  │      ├─┼───┼──────┼────────┼─────┤          │
│  │      │4 │不詳  │99年10月14日│高雄市三民區建工│領5萬元   │          │
│  │      │  │      │            │路657號         │          │          │
│  │      ├─┼───┼──────┼────────┼─────┤          │
│  │      │5 │不詳  │99年10月15日│高雄市鹽埕區大勇│共領8萬5仟│          │
│  │      │  │      │            │路131號         │元        │          │
│  │      ├─┼───┼──────┼────────┼─────┤          │
│  │      │6 │不詳  │99年10月15日│高雄市前金區五福│共領3萬5仟│          │
│  │      │  │      │            │三路87號        │元        │          │
│  │      ├─┼───┼──────┼────────┼─────┤          │
│  │      │7 │不詳  │99年10月16日│嘉義市○○路309 │共領7萬4仟│          │
│  │      │  │      │            │號              │元        │          │
│  │      ├─┼───┼──────┼────────┼─────┤          │
│  │      │8 │不詳  │99年10月17日│嘉義市○區○○路│共領14萬4 │          │
│  │      │  │      │            │28號            │仟元      │          │
│  │      ├─┼───┼──────┼────────┼─────┤          │
│  │      │9 │不詳  │99年10月17日│不詳地點        │共領2萬2仟│          │
│  │      │  │      │            │                │元        │          │
│  │      ├─┼───┼──────┼────────┼─────┤          │
│  │      │10│不詳  │99年10月18日│高雄市新興區七賢│共領9萬5仟│          │
│  │      │  │      │            │一路480號       │元        │          │
│  │      ├─┼───┼──────┼────────┼─────┤          │
│  │      │11│不詳  │99年10月18日│高雄市苓雅區忠孝│領2萬5仟元│          │
│  │      │  │      │            │二路18號        │          │          │
│  │      ├─┼───┼──────┼────────┼─────┤          │
│  │      │12│不詳  │99年10月19日│高雄市博愛區博愛│共領8萬9仟│          │
│  │      │  │      │            │一路300號       │元        │          │
│  │      ├─┼───┼──────┼────────┼─────┤          │
│  │      │13│不詳  │99年10月19日│高雄市新興區中正│領3萬1仟元│          │
│  │      │  │      │            │三路158號       │          │          │
│  │      ├─┼───┼──────┼────────┼─────┤          │
│  │      │14│不詳  │99年10月20日│高雄市鹽埕區大勇│共領9萬7仟│          │
│  │      │  │      │            │路131號         │元        │          │
│  │      ├─┼───┼──────┼────────┼─────┤          │
│  │      │15│不詳  │99年10月20日│高雄市三民區建工│領2萬3仟元│          │
│  │      │  │      │            │路657號         │          │          │
├─┼───┼─┼───┼──────┼────────┼─────┼─────┤
│五│邱俊元│1 │李執軍│99年9月22日 │臺北中正區○○路│領3萬元   │附表三    │
│  │所匯至│  │      │            │49 號           │          │          │
│  │胡世武│  │      │            │                │          │          │
│  │之帳戶│  │      │            │                │          │          │
├─┼───┼─┼───┼──────┼────────┼─────┼─────┤
│六│劉森雄│1 │李執軍│99年9月15日 │花蓮縣花蓮市中山│共領20萬2 │附表四、  │
│  │之中華│  │      │、16日、17日│路408號、臺北市 │千元。    │編號1     │
│  │郵政帳│  │      │            │忠孝東路1段114號│          │          │
│  │戶    │  │      │            │、臺北市○○○路│          │          │
│  │      │  │      │            │3號、           │          │          │
│  │      ├─┼───┼──────┼────────┼─────┤          │
│  │      │2 │李執軍│99年9月18日 │高雄市鳳山區中山│共領20萬元│          │
│  │      │  │      │、19日      │東路86-2號、高雄│。        │          │
│  │      │  │      │            │市○○區○○路50│          │          │
│  │      │  │      │            │號              │          │          │
│  │      ├─┼───┼──────┼────────┼─────┤          │
│  │      │3 │李執軍│99年9月20日 │高鐵高雄站、桃園│共領10萬元│          │
│  │      │  │      │            │站              │。        │          │
│  │      ├─┼───┼──────┼────────┼─────┤          │
│  │      │4 │李執軍│99年9月21日 │桃園縣大園鄉中正│共領10萬元│          │
│  │      │  │      │            │東路55號        │。        │          │
│  │      ├─┼───┼──────┼────────┼─────┤          │
│  │      │5 │不詳  │99年9月22日 │桃園縣桃園市中華│共領10萬元│          │
│  │      │  │      │            │路12號          │。        │          │
│  │      ├─┼───┼──────┼────────┼─────┤          │
│  │      │6 │江韋毅│99年9月23日 │臺北市○○○路1 │共領10萬元│          │
│  │      │  │      │            │段27號、30號，台│。        │          │
│  │      │  │      │            │北市○○○路○段 │          │          │
│  │      │  │      │            │50 號。         │          │          │
│  │      ├─┼───┼──────┼────────┼─────┤          │
│  │      │7 │李執軍│99年9月24日 │臺北市○○○路3 │共領6萬元 │          │
│  │      │  │      │            │段281號         │。        │          │
├─┼───┼─┼───┼──────┼────────┼─────┼─────┤
│七│林鳳如│1 │李執軍│99年9月15日 │花蓮縣花蓮市中山│共領20萬元│附表四、  │
│  │上開花│  │      │            │路765號         │。        │編號2     │
│  │蓮二信├─┼───┼──────┼────────┼─────┤          │
│  │之2個 │2 │李執軍│99年9月16日 │臺北市○○○路3 │共領22萬3 │          │
│  │帳戶  │  │      │            │號              │千元。    │          │
│  │      ├─┼───┼──────┼────────┼─────┤          │
│  │      │3 │李執軍│99年9月17日 │臺北市○○○路1 │共領20萬元│          │
│  │      │  │      │            │段73號          │。        │          │
│  │      ├─┼───┼──────┼────────┼─────┤          │
│  │      │4 │李執軍│99年9月18日 │高雄市鳳山區勝利│共領20萬元│          │
│  │      │  │      │            │路50號高雄市鳳山│。        │          │
│  │      │  │      │            │區○○○路122、  │          │          │
│  │      │  │      │            │124號。         │          │          │
│  │      ├─┼───┼──────┼────────┼─────┤          │
│  │      │5 │李執軍│99年9月19日 │高雄市鳳山區博愛│共領22萬元│          │
│  │      │  │      │            │路165之3號      │。        │          │
│  │      ├─┼───┼──────┼────────┼─────┤          │
│  │      │6 │不詳  │99年9月20日 │高鐵高雄站、桃園│共領20萬元│          │
│  │      │  │      │            │站              │。        │          │
│  │      ├─┼───┼──────┼────────┼─────┤          │
│  │      │7 │不詳  │99年9月21日 │桃園縣大園鄉中正│共領14萬5 │          │
│  │      │  │      │            │東路108號       │千元。    │          │
│  │      ├─┼───┼──────┼────────┼─────┤          │
│  │      │9 │不詳  │99年9月22日 │桃園縣桃園市中正│提領5萬2  │          │
│  │      │  │      │            │路73號          │千元。    │          │
│  │      ├─┼───┼──────┼────────┼─────┤          │
│  │      │10│江韋毅│99年9月22日 │高雄市苓雅區中正│提領14 萬 │          │
│  │      │  │      │            │1路2號          │元。      │          │
└─┴───┴─┴───┴──────┴────────┴─────┴─────┘